---
title: "Risco de Crédito"
output:
  html_document:
    df_print: paged
---

# Importação das bibliotecas:
```{r}
library(tidyverse)
library(tidymodels)
library(data.table)
library(skimr)
library(GGally)
library(kknn)
library(ggplot2);
library(gridExtra)
library(caret)
require(knitr)
```
# Lendo o dataset:
```{r}
dados <- read.table("credit_data.csv", header = TRUE,
                    sep = ",", fill = TRUE)
```

# Colunas do dataframe
```{r}

dados %>% colnames()

```
# Observando os tipos de dados das colunas.
```{r}
str(dados)
```
# Resumo estatístico da coluna "income"(renda)
```{r}
summary(dados$income)
```
# Resumo estatístico da coluna "age" (Idade)
```{r}
summary(dados$age)
```
# Resumo estatístico da coluna "loan" (Empréstimo)
```{r}
summary(dados$loan)
```
# Distribuição referente à coluna "default" (Inadimplentes)
```{r}
table(dados$default)
```
# Verificando a quantidade de idades abaixo da faixa permitida para crédito.
```{r}
dados %>% filter(age < 16)
```
# Substituindo idades inconsistentes pela média das idades. 

```{r}
dados$age[dados$age < 16] <- 45.332
dados %>% filter(age < 16)
```
# Visualizando inadimplentes em relação à renda e empréstimo.
```{r}
dados$default <- as.character(as.integer(dados$default))
ggplot(dados) +
  geom_point(aes(x = loan, y = income, color = default))
  
```

### O gráfico apresenta maior ausência de empréstimos para rendas menores, sugerindo haver uma restrição do valor de empréstimo concedido relacionada à faixa de renda.

# Distribuição do valor de empréstimos.

```{r}
ggplot(dados) + 
  geom_histogram(aes(x = loan), color = "black", fill = "white")
```

### Podemos observar que predominam valores de empréstimo de até 5000.

# Distribuição do empréstimo em relação à inadimplência.

```{r}
dados %>% 
  ggplot() + 
    geom_boxplot(aes(x = default, y = loan, fill = default))
```

### A partir da faixa de empréstimo superior a 5000, vemos tendência à inadimplência. Embora existam alguns Outliers.

# Distribuição da renda em relação à inadimplência.

```{r}
dados %>% 
  ggplot() + 
    geom_boxplot(aes(x = default, y = income, fill = default))

```

### A renda tende a ser insignificante no fator inadimplência.

# Distribuição da idade em relação à inadimplência.

```{r}
ggplot(dados) +
  geom_point(aes(x = loan, y = age, color = default))

```

### O gráfico sugere que a faixa etária de até 35 anos apresenta maior dificuldade em pagar o empréstimo quando o valor deste for superior a ~3000.

# Criação do modelo

## Divisão entre treino e teste.

```{r}
library(dplyr)
train<-sample_frac(dados, 0.7)
sid<-as.numeric(rownames(train)) # because rownames() returns character
test<-dados[-sid,]
```

## Treinamento do modelo
```{r}
train$default <- as.numeric(as.character(train$default))
test$default <- as.numeric(as.character(test$default))

logit <- glm(default ~ loan + age, family='binomial', data=train)
summary(logit)
```
## Matriz de confusão.

```{r}
test.probs <-predict(logit, test, type='response')
pred.logit <- rep(0,length(test.probs))
pred.logit[test.probs>=0.5] <- 1

table(pred.logit, test$default)
```
## Precisão do modelo:

```{r}

confusionMatrix(table(test$default, pred.logit))

```
### Nosso modelo consegue prever 91,1% dos casos.
